最高法院刑事判決　　　　　　　　　 111年度台上字第3925號
上　訴　人　陳育弘


上列上訴人因違反毒品危害防制條例等罪案件，不服臺灣高等法
院中華民國111年6月30日第二審判決（111年度上訴字第713號，
起訴案號：臺灣桃園地方檢察署109年度偵字第21493號），提起
上訴，本院判決如下：
    主  文
上訴駁回。
    理  由
按刑事訴訟法第377 條規定：上訴於第三審法院，非以判決違
  背法令為理由，不得為之。是提起第三審上訴，應以原判決違
  背法令為理由，係屬法定要件。如果上訴理由書狀並未依據卷
  內訴訟資料，具體指摘原判決不適用何種法則或如何適用不當
  ，或所指摘原判決違法情事，顯與法律規定得為第三審上訴理
  由之違法情形，不相適合時，均應認其上訴為違背法律上之程
  式，予以駁回。
查：
㈠本件原判決維持第一審論處上訴人陳育弘犯修正前毒品危害防
  制條例第4條第2項之販賣第二級毒品共2罪刑（各處有期徒刑3
  年7月、3年10月，定應執行有期徒刑4年2月），並為沒收（追
  徵）宣告之判決，駁回上訴人在第二審之上訴，已綜合卷內所
  有證據資料及調查證據之結果，敘明認定上訴人有原判決事實
  欄一之㈠、㈡所載販賣第二級毒品甲基安非他命予楊舜尉共 2
  次等犯行之得心證理由。
㈡經核原判決之採證認事並無違反經驗法則、論理法則，亦無任
  意推定犯罪事實、違背證據法則、判決理由不備、理由矛盾或
  不適用法則、適用法則不當之違誤。
㈢再：
⒈刑之量定，乃法律賦予法院自由裁量之事項，倘於科刑時，已
  以行為人之責任為基礎，並斟酌刑法第57條所列各款事項，而
  未逾越法定刑度，即難謂違法。又數罪併罰，分別宣告多數有
  期徒刑者，於各刑中之最長期以上，各刑合併之刑期以下，定
  其刑期，但不得逾30年，刑法第51條第5 款定有明文。此刑之
  酌定，亦屬法院得依職權自由裁量之事項，如未逾越上開規定
  之外部界限、定應執行刑之恤刑目的，即不得指為違法。原判
  決已敘明第一審以上訴人之責任為基礎，經審酌刑法第57條所
  定科刑輕重應審酌之事項（包括其犯罪動機、目的、手段、所
  生損害暨其品行、智識程度、生活狀況、犯後態度等一切情狀
  ），所量處之刑及酌定之執行刑均係妥適，上訴人於原審主張
  應依刑法第59條規定酌減其刑云云，為無理由等旨（見原判決
  第8至9頁），並無理由不備，且無濫用裁量職權之情事，自難
  率指為違法。
⒉刑法第59條規定之酌量減輕其刑，必須犯罪另有特殊之原因與
  環境，在客觀上足以引起一般同情，認為即使予以宣告法定最
  低度刑，猶嫌過重者，始有其適用。此項犯罪情狀是否顯可憫
  恕而酌量減輕其刑之認定，亦係法院得依職權自由裁量之事項
  。原判決未適用刑法第59條規定減輕上訴人之刑，自無不適用
  法則或適用法則不當之違法。何況，原判決已詳細說明，如何
  經考量上訴人之犯罪情節，在客觀上顯不足以引起一般人之同
  情，難認有何法重情輕、可堪憫恕之處，自無從依刑法第59條
  酌減其刑等旨（見原判決第7至8頁），亦無判決理由不備可言
  。
㈣上訴人之上訴意旨並未依據卷內訴訟資料，具體指摘原判決有
  何違背法令之情形，仍執陳詞，泛稱：原判決未依刑法第59條
  酌減上訴人之刑，有不適用法則及量刑失當之違誤等語，僅係
  空言指摘並就原審量刑適法職權行使及原判決已明白論斷之事
  項，再為爭執，核與法律規定得為第三審上訴理由之違法情形
  不相適合。
綜上，應認上訴人之上訴為違背法律上之程式，予以駁回。
據上論結，應依刑事訴訟法第395條前段，判決如主文。
中    華    民    國   111    年    9     月    15    日
                  刑事第四庭審判長法  官  林  立  華  
                                  法  官  謝  靜  恒  
                                  法  官  林  瑞  斌  
                                  法  官  梁  宏  哲  
                                  法  官  李  麗  珠  
本件正本證明與原本無異
                                  書記官
中    華    民    國   111    年    9     月    20    日